# Francisca Anativia G.

R.U.T.: 20.838.853-3

14 de septiembre 2001, 19 años

Estado civil: soltera Nacionalidad: chilena

José Miguel Carrera 130, La Florida

Celular: 975542103

Frananativiaa@gmail.com

#### PERFIL PROFESIONAL

Dispuesta a realizar trabajos desafiantes de alto nivel de desempeño, motivada por integrar un grupo humano con más experiencia, con el fin de aprender nuevas cosas.

Ordenada, con un alto grado de responsabilidad y compromiso, capacidad analítica, orientada al logro y excelente manejo de relaciones interpersonales.

Creativa, proactiva y entusiasta cuando el trabajo es desafiante y a la vez motivador, metódica y autoexigente.

#### **EXPERIENCIA**

- Enero 2015 a Junio 2017: Promotora de la I.Municipalidad de Ñuñoa.
- Octubre 2017: volantera campaña CORE.
- Promotora agencia Dalmata Febrero 2020, campaña Colgate y desodorantes Lady Speed Stick.
- Vendedora y emprendedora Pyme Cepillos Moso.
- Noviembre 2018 a agosto 2021: Garzona en banquetera Mario Canales.
- Garzona y ayudante de cocina del restaurante La Esperanza.

## **E**studios

2008-2015 Enseñanza básica Colegio Santo Tomás de Ñuñoa

2016-2019-Enseñanza media Colegio Santo Tomás de Ñuñoa

Actualmente Estudiante en Ingeniería del Medio Ambiente y Sustentabilidad, Universidad Mayor.

### **OTRAS ACTIVIDADES O CURSOS**

- Participante de grupo guías y scouts del colegio San Agustín de Ñuñoa.
- Curso de liderazgo y Educación cívica de la Ilustre municipalidad de Ñuñoa.
- Curso de liderazgo Universidad Adolfo Ibáñez.
- Voluntariado del Departamento de la Juventud Ñuñoa.
- Staff Copa Davis año 2018

Referencia: Luis Cerda Zepeda, Asistente Social I. Municipalidad de Ñuñoa: <a href="mailto:lcerda@nunua.cl">lcerda@nunua.cl</a>

Constanza Arqueros, Ingeniera Comercial: <a href="mailto:constanza@moso.cl">constanza@moso.cl</a>

Santiago, 2021